臺灣桃園地方法院宣示判決筆錄　　　　　95年度選訴字第32號
公　訴　人　臺灣桃園地方法院檢察署檢察官
被　　　告　戊○○
選任辯護人　朱富賢律師
　　　　　　苗繼業律師
被　　　告　乙○○
　　　　　　庚○○
上列被告等因違反公職人員選舉罷免法等案件，於中華民國96年
5 月23日下午5 時整，在本院刑事第1 法庭宣示判決，出席職員
如下：
法官起立朗讀判決主文、犯罪事實要旨、處罰條文，及告以上訴
限制、期間並提出上訴狀之法院，且諭知記載其內容：
一、主  文：
戊○○、庚○○共同連續意圖使候選人不當選，以文字傳播不實
之事，足以生損害於公眾及他人，各處有期徒刑陸月，如易科罰
金，均以銀元佰元即新臺幣玖佰元折算壹日。均褫奪公權壹年
。
乙○○共同意圖使候選人不當選，以文字傳播不實之事，足以生
損害於公眾及他人，處有期徒刑陸月，如易科罰金，以銀元佰
元即新臺幣玖佰元折算壹日。褫奪公權壹年。
二、犯罪事實要旨：
（一）戊○○、己○○於民國九十四年間，均登記參加該年度桃
      園縣龍潭鄉鄉長選舉，為上開選舉之候選人，戊○○並委
      請乙○○、庚○○，依序擔任其競選總部之總幹事及服務
      處秘書，分別負責輔選、文宣等工作，該次選舉選情緊繃
      ，競爭激烈，戊○○、庚○○均明知己○○在九十一年間
      擔任桃園縣議員時期，曾為清除石門水庫內之舊有淤泥，
      而發動為期七天之「清淤泥，救水庫」運動，且無任何合
      理跡證顯示，己○○有利用上開活動，盜賣石門水庫內砂
      石之情事，然其二人為求勝選，竟共同意圖使己○○不當
      選，並基於誹謗己○○之概括犯意聯絡，於九十四年十月
      間某日，由庚○○在戊○○位於桃園縣龍潭鄉之競選總部
      內，草擬以「己○○是桃園大缺水的罪魁禍首！？」作為
      標題之競選文宣，內容略稱：「‧‧‧在清淤泥的三個月
      期間，己○○用了十幾部怪手，四、五十部卡車來回運送
      ，每車一天來回五趟，一車載十五立方米，共載運９０（
      天）×５０（部）×５（趟）×１５（立方米）＝３３７
      ５００立方米，‧‧‧如果淤泥回填，三個月載運走的就
      是砂石囉，如果以每立方米４００元低價出售，估計獲利
      ３３７５００×４００＝000000000元。『名利
      雙收』，天下最好的買賣莫過於此‧‧‧」等語，而虛構
      上開己○○假「清淤泥，救水庫」運動之名，盜賣石門水
      庫砂石之不實事項，經由戊○○確認內容後，交予不知情
      之印刷廠員工印製約三、四萬份，再以戊○○競選後援會
      之名義，在桃園縣龍潭鄉地區散發上開不實文宣，誹謗己○○，並足以生損害於己○○及該次龍潭鄉鄉長選舉之公
      平性。
（二）乙○○之堂叔李金庫於九十四年十月二十九日因腦病變住
      院開刀治療，龍潭地方則傳言李金庫係因在上開鄉長選舉
      中支持戊○○，而遭己○○一方之人馬打傷，己○○為避
      免影響選情，乃於九十四年十一月二十八日上午，偕李金
      庫之堂兄李金聲，前往李金庫位於桃園縣龍潭鄉三水村二
      鄰直坑四十八之一號之住處，請託李金庫隨同其二人至己○○之競選總部召開記者會，說明己○○與李金庫住院之
      事無關。詎戊○○、庚○○、乙○○得知此事，認有機可
      乘，其三人竟意圖使己○○不當選，而共同基於誹謗己○○之犯意聯絡，戊○○、庚○○並均承前概括犯意，於九
      十四年十一月二十八日下午，透過乙○○邀得李金庫之父
      親丁○○、母親甲○○○、太太葉秋菊、弟弟余洪森、妹
      妹李鳳美（現今改名為丙○○）及女兒李佩玲至戊○○前
      開競選總部後，共同向丁○○等人表示欲懸賞緝拿毆打李
      金庫之真兇，請丁○○等人在空白紙張上簽名，迨丁○○
      等人離去後，再由庚○○執筆，製作標題為「李金庫全家
      公開聲明：己○○威脅誘騙帶走李金庫，李金庫全家控訴
      ，己○○妨害自由！」，內容為：「己○○曾數次前往李
      金庫家，己○○11月28日早上，趁李金庫爸爸就醫，太太
      上班時，家中只剩李金庫及其母親，要李金庫跟他走。李
      金庫曾心生恐懼：我不要去！‧‧‧李金庫全家痛斥己○○仗勢欺人！控訴己○○恐嚇誘騙！妨害自由‧‧‧」之
      廣告文宣，文末添加前開丁○○等人在空白紙張上之簽名
      ，再交予不知情之印刷廠員工印製約三、四萬份後，在桃
      園縣龍潭鄉地區散發予選民，而以上開不實事項誹謗己○○，並足以生損害於己○○及該次龍潭鄉鄉長選舉之公平
      性。
（三）案經桃園縣政府警察局中壢分局移送臺灣桃園地方法院檢
      察署檢察官偵查起訴（九十五年度偵字第一八三六五號）
      。
三、處罰條文：
    刑事訴訟法第二百九十九條第一項前段，公職人員選舉罷免
    法第九十二條、第九十八條第三項，修正後刑法第十一條前
    段、第二條第一項前段、第二十八條，修正前刑法第五十六
    條、第四十一條第一項前段、第三十七條第二項，修正前罰
    金罰鍰提高標準條例第二條。
四、協商判決除有刑事訴訟法第四百五十五條之四第一項第一款
    於本訊問程序終結前，被告撤銷協商合意或檢察官撤回協商
    聲請者；第二款被告協商之意思非出於自由意志者；第四款
    被告所犯之罪非第四百五十五條之二第一項所定得以協商判
    決者；第六款被告有其他較重之裁判上一罪之犯罪事實者；
    第七款法院認應諭知免刑或免訴、不受理者情形之一，及違
    反同條第二項「法院應於協商合意範圍內為判決；法院為協
    商判決所科之刑，以宣告緩刑或二年以下有期徒刑、拘役或
    罰金為限」之規定者外，不得上訴。
五、如有前項情形而不服本件判決，得自收受判決送達之日起十
    日內，向本院提出上訴書狀，上訴於第二審法院。
中　　華　　民　　國　　96  　年　　5 　　月　　23　　日
                        臺灣桃園地方法院刑事第八庭
                            書記官　   翁其良
                      審判長法  官     曾家貽
上正本證明與原本無異
                            書記官     翁其良
中　　華　　民　　國　　96　　年　　5 　　月　　23　　日
論罪法條：公職人員選舉罷免法第92條
公職人員選舉罷免法第92條
意圖使候選人當選或不當選，以文字、圖畫、錄音、錄影、演講
或他法，散布謠言或傳播不實之事，足以生損害於公眾或他人者
，處5 年以下有期徒刑。
